【裁判字號】    98,上訴,141
【裁判日期】    990119
【裁判案由】    違反毒品危害防制條例
【裁判全文】
臺灣高等法院花蓮分院刑事判決         98年度上訴字第141號
上  訴  人
即  被  告  戊○○
                    5樓
選任辯護人  吳美津律師
上  訴  人
即  被  告  甲○○
                    現於臺灣花蓮監獄執行中
選任辯護人  謝維仁律師
上訴人因違反毒品危害防制條例案件，不服臺灣花蓮地方法院中
華民國98年3月19日97年度訴字第374號第一審判決（起訴案號：
臺灣花蓮地方法院檢察署97年度偵字第2969、2970號），提起上
訴，本院判決如下：
    主  文
原判決關於戊○○部分，及甲○○如原判決附表三所示販賣第一
級毒品、第二級毒品部分，暨二人定執行刑部分，均撤銷。
戊○○犯如附表一編號1、3及附表三所示之罪，均累犯，各處如
附表一編號1、3及附表三所示之刑。應執行有期徒刑二十一年；
未扣案之販賣第一級毒品及第二級毒品所得合計新臺幣三十四萬
五千元，應與甲○○連帶沒收，如全部或一部不能沒收時，以其
等財產連帶抵償之；扣案如附表四編號1-3、8-12所示之物，均
與甲○○連帶沒收銷燬之；扣案如附表四編號4-7、13所示之物
，均與甲○○連帶沒收；未扣案如附表四編號14所示之物，與甲○○連帶沒收，如全部或一部不能沒收時，連帶追徵其價額或以
其等財產連帶抵償之。
戊○○被訴如原判決附表一編號2所示轉讓第一級毒品部分無罪
。
甲○○犯如附表三所示之罪，各處如附表三所示之刑。應執行有
期徒刑十四年；未扣案之販賣第一級毒品及第二級毒品所得合計
新臺幣三十四萬五千元，應與戊○○連帶沒收，如全部或一部不
能沒收時，以其等財產連帶抵償之；扣案如附表四編號1-3、8-1
2 所示之物，均與戊○○連帶沒收銷燬之；扣案如附表四編號4
-7、13所示之物，均與戊○○連帶沒收；未扣案如附表四編號14
所示之物，與戊○○連帶沒收，如全部或一部不能沒收時，連帶
追徵其價額或以其等財產連帶抵償之。
    事  實
一、戊○○曾於民國82年間因懲治走私條例案件，經臺灣臺北地
    方法院判處有期徒刑1年6月；於83年因違反臺灣地區與大陸
    地區人民關係條例，經臺灣臺北地方法院判處有期徒刑1年8
    月，嗣經定其應執行刑為有期徒刑2年9月確定。又於84年間
    因違反麻醉藥品管理條例案件，經臺灣臺北地方法院判處有
    期徒刑9月確定；與上開有期徒刑2年9月部分合併執行，於
    85年7月27日假釋出監。復於86年間因肅清煙毒條例、違反
    麻醉藥品管理條例案件，經臺灣基隆地方法院、臺灣高等法
    院分別判處有期徒刑3年6月、8月確定；於87年間因違反麻
    醉藥品管理條例、偽造文書、違反槍砲彈藥刀械管制條例案
    件，經臺灣士林地方法院、臺灣基隆地方法院分別判處有期
    徒刑6年、6月、1年6月確定；於91年間因偽造文書案件，經
    臺灣臺北地方法院判處有期徒刑5月確定。上開判處有期徒
    刑3年6月、8月、6年、6月、1年6月、5月部分嗣經減刑並定
    其應執行刑為有期徒刑9年確定，並與前揭經撤銷假釋之殘
    刑1年11月21日合併執行，於96年8月21日假釋期滿執行完畢
    。
二、詎戊○○不知悔改，其與甲○○明知海洛因、安非他命係毒
    品危害防制條例所規定之第一級、第二級毒品，不得非法販
    賣、轉讓，竟於97年3月至5月間，一同前往臺北縣林口市等
    地，向沈長剛、陳禾蓁（業經台灣桃園地方法院檢察署檢察
    官以販賣第一級毒品罪嫌起訴）購買第一級毒品海洛因及第
    二級毒品安非他命。而後戊○○於附表一編號1、3所示之時
    地，轉讓第一級毒品海洛因予陳宏光及溫聖庸。甲○○亦於
    附表二所示時地，轉讓第一級毒品海洛因予陳宏光、溫聖庸
    、丙○○、邱苡柔等人（此部分經原審判決後，甲○○已於
    本院撤回上訴而告確定）。
三、戊○○、甲○○復共同基於販賣第一級毒品海洛因及第二級
    毒品安非他命之犯意聯絡，以戊○○所有之0000000000號行
    動電話，及甲○○所有之0000000000、0000000000號行動電
    話，為販賣毒品之聯絡工具，於附表三所示之時地，共同販
    賣第一級毒品海洛因或第二級毒品安非他命予陳宏光、溫聖
    庸及丁○○等人。嗣警方於97年6月12日18時30分許，前往
    花蓮縣花蓮市○○○○街36號戊○○、甲○○同居處拘提甲○○時，當場扣得現金新臺幣（下同）131,900元、安非他命
    吸食器1組、海洛因6包（毛重43.02公克）、安非他命2包（
    毛重0.94公克）、海洛因殘渣袋2只、毒品分裝夾鍊袋2包、
    塑膠分裝管2支、電子磅秤1只、行動電話2支（1支是LG牌，
    無SIM卡；另1支是GAO牌，有SIM卡，但非甲○○販賣毒品所
    用）；又當場在麥國強之雨衣內查獲甲○○所有而藏匿之海
    洛因殘渣袋4只、海洛因4包（毛重2. 01公克）、安非他命2
    包（毛重0.78公克）。同日19時30分許，警方再度前往該處
    拘提戊○○時，當場自戊○○身上及隨身背包內，扣得400,
    000元、海洛因2包（毛重26公克）、安非他命2包（毛重20.
    6公克）、行動電話3支（其中一支係陳宏光所有，又其中一
    支內含雙SIM卡，惟非戊○○販賣毒品所用），而查獲上情
    。
四、案經花蓮縣警察局花蓮分局報請臺灣花蓮地方法院檢察署檢
    察官偵查起訴。
    理  由
壹、證據能力方面：
一、按被告以外之人於偵查中向檢察官所為之陳述，除顯有不可
    信之情況者外，得為證據，刑事訴訟法第159條之1第2 項定
    有明文。所謂不可信性情況，法院應審酌被告以外之人於陳
    述時之外在環境及情況，例如：陳述時之心理狀況、有無受
    到外力干擾等，以為判斷是否有形式上顯然不可採信之依據
    。查證人陳宏光、溫聖庸、丙○○、丁○○於檢察官偵查時
    ，經告以具結義務及偽證處罰，並命證人朗讀結文後具結，
    其等已具結擔保陳述之真實性，又無受不當外力干擾之情形
    ，足見所為之證述，並無顯有不可信之情況，依上開規定，
    自得為證據。
二、次按被告以外之人於審判中有所在不明而無法傳喚或傳喚不
    到者，其於檢察事務官、司法警察官或司法警察調查中所為
    之陳述，經證明具有可信之特別情況，且為證明犯罪事實之
    存否所必要者，得為證據，刑事訴訟法第159條之3第3 款定
    有明文。查證人陳宏光業經原審合法傳喚，未於97年12 月
    30日審理期日到庭；嗣經原審命花蓮縣警察局新城分局於98
    年1月19日前拘提到案，亦因其所在不明，經拘提無著而未
    能到庭陳述，有傳票回證及拘票附卷可稽，已合於上揭條文
    所定「所在不明、傳喚不到」之情形。本院審酌證人陳宏光
    於警詢中之陳述，與偵查中之陳述並無不符，足認製作筆錄
    人員並無不當訊問之情事，客觀上具有可信之特別情況，且
    為證明上開犯罪事實所必要，依上開規定，應認有證據能力
    。
三、再按通訊監察錄音之譯文，僅屬依據監聽錄音結果予以翻譯
    之文字，固具文書證據之外觀，但實際上仍應認監聽所得之
    錄音帶或光碟，始屬調查犯罪所得之證物；刑事訴訟法第16
    5條之1第2項所稱之證物，如其蒐證程式合法，並經合法調
    查，自具證據能力。因此檢察官如提出通訊監察錄音之譯文
    為其證據方法，實乃以其監聽所得之錄音帶或光碟，為調查
    犯罪所得之證物，法院本應依刑事訴訟法第165條之1所列之
    方法調查，以判斷該錄音帶或光碟是否與通訊監察錄音之譯
    文相符。而監聽錄音製作之譯文，雖通常為偵查犯罪機關單
    方面製作，然若被告或訴訟關係人對其真實性並無爭執，經
    法院於審判期日提示譯文供當事人辨認、表示意見並為辯論
    者，程式自屬適法（最高法院95年度臺上字第295號、94 年
    度臺上字第4665號判決意旨參照）。查本案警方對卷附行動
    電話實施監聽錄音，已依法取得原審法院核發之通訊監察書
    ，有通訊監察書（含通訊監察書電話附表）在卷可稽。本院
    於審判期日依法提示上開監聽譯文，被告及辯護人於原審及
    本院對於監察之合法性及監聽譯文之內容真實性均不爭執；
    依上說明，應有證據能力。
貳、認定被告犯罪所憑之證據及理由：
一、被告戊○○轉讓第一級毒品海洛因部分：
    訊據被告戊○○對於附表一編號1所示時地，轉讓第一級毒
    品海洛因予陳宏光之事實，業於偵查（2970號偵查卷第9頁
    ）、原審及本院審理時坦承不諱，核與證人陳宏光於警詢及
    偵查中供述之情節相符（2748號警卷第185頁、2969號偵查
    卷第14頁）。又其對於附表一編號3所示時地，轉讓第一級
    毒品海洛因予溫聖庸之事實，亦於原審及本院審理時坦承不
    諱，核與證人溫聖庸於偵查及原審審理時所證述之情節相符
    （2969號偵查卷第22頁、原審卷第233、238、240頁）。足
    見被告所為之自白與事實相符，可以採信；此部分事證明確
    ，犯行堪以認定。
二、被告戊○○、甲○○共同販賣毒品部分：
（一）訊據被告戊○○矢口否認有何販賣毒品之犯行，辯稱：附
      表三編號1、2部分，伊沒有賣毒品給陳宏光；附表三編號
      3 部分，伊是與陳宏光合夥一起買的，總共合買2次，第1
      次沒有買成，所以才會託甲○○拿9萬元還陳宏光；第2次
      伊與陳宏光合買2兩，1人1兩價錢共19萬5千元，伊並沒有
      任何好處；附表三編號4部分，伊從未販賣毒品予溫聖庸
      ；附表三編號5部分，檢察官沒有起訴伊販賣給丁○○，
      伊也不認識丁○○云云。被告甲○○對於附表三編號1、2
      、3販賣毒品給陳宏光，及附表三編號4販賣毒品給溫聖庸
      部分坦承不諱；惟矢口否認附表三編號5部分之犯行，辯
      稱：伊並未販賣毒品給丁○○云云。
（二）經查：
   1、附表三編號1、2、3，即被告二人共同販賣第二級毒品安
      非他命予陳宏光部分：
      (1)證人陳宏光於警詢及偵查中證稱：我是跟戊○○買毒品
        ，甲○○將毒品交給我的。97年5月4日18時42分15秒，
        0000000000與0000000000之通聯，是我與戊○○對話之
        內容，我之前跟他買，他跟我催款項，總共4萬元的安
        非他命。我跟戊○○聯絡要跟他買安非他命，都是甲○○拿給我的，是我到瑞芳跟他們拿的。4萬元分2次買，
        1次1萬多，1次2萬多，都是在瑞芳跟戊○○聯繫之後，
        由甲○○拿來瑞芳火車站附近給我。1次是97年5月初，
        另1次是前7、8日，都事先打電話給戊○○，打0000000
        000這支電話。後來拖了一兩星期，有拿錢到瑞芳去給
        甲○○，毒品跟錢都是甲○○處理，但是我是跟戊○○
        聯繫說要跟他買。97年5月5日13時48分15秒，00000000
        00與0000000000之通聯，也是我與戊○○對話之內容，
        他跟我催4萬元。又97年5月5日14時56分59秒，0000000
        000與0000000000之通聯，也是我與戊○○對話之內容
        ，1050指10萬5千元，是我要向戊○○買10萬5千元的安
        非他命；5月5日15時22分26至5月8日1時37分54秒，000
        0000000與0000000000之通聯6通，是我要跟他聯繫買那
        10萬5千元的毒品，我是5月5日的第2天到瑞芳去跟甲○○拿，買了19萬5千元等語（2969號偵查卷第73、113-
        115頁）。
      (2)而證人陳宏光所使用之0000000000號行動電話與被告戊○○使用之0000000000號行動電話，確有如下之對話，
        足以佐證陳宏光於警詢及偵查中之上開陳述：（A代表
        證人陳宏光，B代表被告戊○○。）
          97年5月4日18時42分15秒：（2749號警卷第245-248
          頁通訊監察譯文）
          B:我知道你有什麼事你下來講。你不講有躲起來，有
            什麼好躲的。
          A:你看你給我那麼方便啦，我已跟你說必需要跟那個
            喔..要帶超過才可以，我才想說回來拿，回到家裡
            先調一些錢，你跟我講這樣，我不好意思，因為你
            多少次都給我了，我怎麼敢再那個..
          B:我跟你講啦，你跟我說你回去馬上幫我匯，我急著
            用錢我也沒有看到錢，打電話你都不接，我怎麼辦
            。
          A:那是第2遍嘛。
          B:你錢又不匯，電話又不接，我怎麼辦。
          A:我有電話不接喔，我講是外面有人拖我的帳。
          B:怎麼拖都無所謂你知嗎，你不跟我聯絡就是在躲呀
          A:財哥我沒有躲你啦。
          B:那你要給我一個電話呀，你也要我講一下，傳一個
            訊息是什麼事呀。我距離你3-4 百公里遠。我怎麼
            知道你幹嘛，大家信任度，你這樣做就是讓我不信
            任呀，人就是這樣跟著感覺在走呀。誰都一樣。
            ．．．．
          B:為了小小4萬元電話不接，我就想不懂。你看怎樣
            啦，你打給我，我電話進來了。
          A:OK
          97年5月5日14時56分59秒：（2749號警卷第250頁通
          訊監察譯文）
          A:喂..我阿光。
          B:喔。
          A:那邊玫瑰石的價錢怎樣。
          B:今天要晚一點才拿的到要1050啦。
          A:1050喔。
          B:1050是最便宜的。
          A:我到那邊有嗎？
          B:要晚一點點，今天一定拿的到。
          A:喔. .今天拿得到喔。
          97年5月5日15時22分26秒（2749號警卷第252頁通訊
          監察譯文）
          A:我拿到了我要上去了。
          B:喔..ok.
          97年5月5日15時23分00秒（2749號警卷第252頁通訊
          監察譯文）
          A:是台北還是瑞芳？
          B:瑞芳。A:喔..ok
          B:喔。
      (3)被告甲○○對其於附表三編號1、2、3所示時地販賣安
        非他命給陳宏光之事實，業於本院坦承不諱；其於偵查
        中亦曾供述戊○○打電話叫伊去收他販賣毒品的錢等語
        （2969號偵查卷第65頁）。被告戊○○亦不否認上開譯
        文，係其與證人陳宏光通話之內容。再衡之被告二人自
        97年3月起，係屬男女朋友同居之關係，甲○○不致誣
        陷，所為戊○○打電話叫伊去收他販賣毒品的錢之供述
        ，自可採信。足見被告二人就此部分之事實，有犯意之
        聯絡及行為之分擔。被告戊○○所辯伊沒有賣毒品給陳
        宏光或只是與陳宏光合夥一起買云云，無非卸責之詞；
        被告甲○○於本院證稱伊常常與陳宏光一起買毒品，陳
        宏光常常要伊墊，伊才要戊○○去幫伊要錢云云，亦屬
        迴護之詞，均不足取。
   2、附表三編號4被告共同販賣第二級毒品安非他命予溫聖庸
      部分：
      (1)證人溫聖庸於偵查中證稱：我之前欠甲○○4萬元。戊○○、甲○○他們兩個在一起，留一支電話給我，不一
        定是誰接的，我在電話中只有跟他們說要去找他們，然
        後就去找甲○○拿毒品。我是買安非他命，4萬元是分3
        、4次買的，每次1萬元。出事前幾個月前欠的。97年5
        月8日12時39分21秒0000000000與0000000000號通聯，
        是我與戊○○之對話，我找他要找他們買，順便要還他
        們錢，後來我就沒聯絡他們，戊○○就傳簡訊要我還錢
        等語（2969號偵查卷第177頁）。於原審審理時亦證稱
        ：我的第二級毒品安非他命是向甲○○買的，是用欠的
        ，時間是案發前幾個月，地點都在後站附近，每次約1
        萬元，我先以電話聯繫，不一定是誰接的，有時候戊○○接，有時候甲○○接，見面的時候才說要1萬元的毒
        品。我只有還1萬元，剩下3 萬元，追討的電話都是戊○○打的。戊○○知道我有還甲○○1萬元，還欠3萬元
        。本來我還1萬元後，還要向甲○○要第二級毒品安非
        他命，但甲○○沒有了，後來戊○○才會發簡訊給我，
        說我聽到沒有東西，就連一通電話都不打，戊○○知道
        甲○○在賣安非他命，也知道甲○○賣了4萬元的安非
        他命給我。戊○○有無與甲○○共同販賣第二級毒品安
        非他命給我或別人，我不知道。監察譯文中甲○○打給
        戊○○，說「安同有拿1萬元給我」，是否那時才還1萬
        元，我不記得，我只知道我有還甲○○1萬元。4萬元就
        是4次購買的總價，購買的時間是5月8日前1、2個月向
        他們購買的等語（原審卷一第233-240頁）。
      (2)而被告戊○○所使用之0000000000號與被告甲○○所使
        用0000000000號，及與證人溫聖庸所使用0000000000號
        行動電話，於97年5月8日確有如下對話，亦足佐證溫聖
        庸在偵查及原審之上開陳述：
          97年5月8日12時39分21秒：（2749號警卷第254頁通
          訊監察譯文。A代表溫聖庸，B代表戊○○）
          B：喂。
          A：喂。
          B:你有錢要給嗎?
          A:什麼？
          B:你有錢要給嗎?
          A:有哇。
          B:多少？
          A:一樣啦。
          B:我叫我那口子去拿。
          A:我有車我過去好了。
          B:喔…好我叫他打給你。
          A:喔，好哇。
          97年5月8日12時41分20秒（2749號警卷第255頁通訊
          監察譯文。A代表甲○○，B代表戊○○）B：喂。
          A：喂。
          B:妳打電話給安同去拿錢(指溫聖庸)。
          A:我在吃飯等一下!幾號？
          B:等妳吃完飯，妳打給他，他要拿去給妳。
          A:是喔。
          B:他說他有車。
          A:喔..好哇。
          B:我看一下電話幾號，0000-000000。
          A:0000-000000，等一下0000-000000喔。
          B:他差我們4萬啦，如果他問其他的事，妳叫他打給
            我就好了。
          A:OK
          B:妳打給他會拿給妳。
          A:好…拜拜。
          97年5月8日13時00分07秒：（2749號警卷第255頁通
          訊監察譯文。A代表甲○○，B代表戊○○）
          A:喂？
          B:怎樣？
          A:我打給他了。
          B:他要拿過去嗎？
          A:有哇，我跟他說慶豐郵局呀，他問我說我這邊有沒
            有，我跟他說我沒有。
          B:怎麼這樣？
          A:他問我說，我這邊有沒有，我跟他說我沒有呀。
          B:沒有就沒有，講那麼多做什麼。
          A:他說他到了打給我。
          B：喔。
          97年5月8日22時24分58秒，戊○○傳簡訊給溫聖庸，
          內容如下：（2749號警卷第258頁通訊監察譯文）
          安同你真的很過份，聽到沒有東西連一通電話都不打
          ，也不接，隨便你，只要你對得起自己的良心，那一
          點錢我有本事去再向你收，自己有空靜一下想一下，
          做人是這樣嗎?剛叫我女朋友去跟你拿，是因為阿光
          在我這裡，剩下的事你自己想，不是你不還我就拿不
          到，只是想不想，請你想清楚，我等你電話。
          97年5月11日18時44分09秒：（2749號警卷第261頁通
          訊監察譯文。A代表甲○○，B代表戊○○）
          A:喂..老公喔？
          B:喔。
          A:他有拿10,000元給我。
          B:誰？
          A:安同呀(溫聖庸)。
          B:10,000元.. 拿了就好，其他的不要理他呀。
          A:他說其他的他用掉了，其他的改天拿下來給我這樣
            子。
          B:喔..好啦，就這樣子OK。
      (3)被告甲○○對其於附表三編號4所示時地販賣安非他命
        給溫聖庸之事實，業於原審及本院坦承不諱。其於偵查
        中亦曾供述戊○○打電話叫伊去收他販賣毒品的錢等語
        （2969號偵查卷第65頁）。而被告二人亦不否認上開譯
        文，係其二人間，或戊○○與溫聖庸間通話或簡訊之內
        容。再衡之被告二人自97年3月起，係屬男女朋友同居
        之關係，甲○○不致誣陷，所為戊○○打電話叫伊去收
        他販賣毒品的錢之供述，自可採信。足見被告二人就此
        部分之事實，有犯意之聯絡及行為之分擔。被告戊○○
        所辯伊沒有賣毒品給溫聖庸云云，無非卸責之詞；被告
        甲○○於本院證稱伊常常與溫聖庸一起買毒品，溫聖庸
        常常要伊墊，伊才要戊○○去幫伊要錢云云，亦屬迴護
        之詞，均不足取。
   3、附表三編號5被告共同販賣第一級毒品海洛因予丁○○部
      分：
      (1)關於被告戊○○辯稱檢察官沒有起訴伊販賣給丁○○一
        節，經查起訴書犯罪事實欄已明確記載：戊○○、甲○○於97年3、5月間，三次「共同」前往台北向不知姓名
        之沈姓男子購買「第一級毒品海洛因」及第二級毒品安
        非他命，以供「販賣」之用，並於附表所示之時間，「
        共同」基於「販賣第一、二級毒品之犯意聯絡」，在附
        表編號3-5所列時地，販賣第一、二級毒品海洛因與「
        丁○○」施用。附表編號3-5交付毒品人記載甲○○，
        係指交付毒品之人為甲○○，並未排除戊○○係共同販
        賣之人。顯然檢察官已起訴被告戊○○販賣第一級毒品
        給丁○○。被告戊○○所辯，尚有誤會。
      (2)證人丁○○於偵查中證稱：甲○○是經過丙○○介紹認
        識的，我有透過丙○○向甲○○買海洛因，在北濱街的
        家中交易，我有試用過，覺得可以才跟蘭姐買，是由丙○○幫我聯絡。3月27日2時41分45秒，0000000000與00
        00000000號監聽譯文其中國龍的朋友是我，之後是我與
        甲○○的對答內容，是要跟她買8萬或10萬的海洛因那
        次。3月27日3時24分55秒，0000000000與0000000000號
        監聽譯文其中國龍的朋友也是我，之後也是我與甲○○
        的對答內容，也是要跟她買8萬或10萬的海洛因，因為
        一直在聯絡。後來有拿到海洛因，我們是凌晨通電話的
        ，同一天一直在聯絡這件事情，一直到晚上，蘭姐、丙○○、邱苡柔才到我們家，然後我跟蘭姐交易。我總共
        試貨了兩次，第一次是3千元，第二次是4 千元，都有
        拿給丙○○了。晚上甲○○她們到我在北濱街的家之後
        ，我才知道丙○○沒有把之前的7千元給甲○○。我那
        天總共買了10萬7千元，晚上付了10萬元。7 千元的部
        分是丙○○已經跟我拿了（本院按：此部分即附表二編
        號5、6，已經甲○○撤回上訴確定。）等語（2969號偵
        查卷第161-163頁）；於本院98年12月22日審理時亦證
        稱：我在偵查中所講的是實在話。核與證人丙○○於偵
        查中所證：00000 00000是我使用的電話，我認識甲○○、戊○○是在台北由朋友介紹的，我要買毒品，朋友
        知道他們有在賣，所以介紹我去跟他們買，有跟甲○○
        買，也有跟戊○○買，97年3月25日那天有跟戊○○買
        ，他有給我一錢的海洛因，一錢是1萬元。3月27日1時
        14分53秒，0000000000與0000000000通聯是我與甲○○
        的對話，因為甲○○從台北下來，要打電話問問看她有
        沒有東西，那天我跟邱苡柔有在甲○○租的房子跟她買
        海洛因，我確定有付3千元。3月27日2時41分41秒、3時
        24分55秒、3時31分34秒、3時39分31秒、3 時55分13秒
        、3時58分49秒、4時20秒、5時6分51秒、5 時10分9秒
        、5時18分15秒、6時48分13秒、9時39分56秒，0000000
        000與0000000000通聯是我與甲○○的對話，甲○○凌
        晨到花蓮時，我有去她住的地方先跟她買一次3千元。
        我有跟她說我朋友要五錢，她又搭5點多的火車回去台
        北，當天她又拿了五錢回來，我有帶我朋友去北濱，他
        們兩個在我面前交易，我朋友拿了10萬元給甲○○，甲○○拿了五錢的海洛因給我朋友，我朋友就是丁○○，
        是我跟丁○○一起到車站載甲○○到丁○○家等語（
        2969 號偵查卷第150-152頁）；及於本院98年11月24日
        、12 月22日審理時所稱：我在偵查中所講的是實在的
        ，事實上毒品是跟甲○○拿的等語之情節相符。
      (3)而被告甲○○所使用之0000000000號與丙○○、邱苡柔
        所使用之0000000000號行動電話，乙○○所使用之
        0000000000與丙○○所使用之0000000000號行動電話，
        於97年3月27日確有如下對話（2749號警卷第216-218
        頁通訊監察譯文），亦足佐證丙○○及丁○○在偵查中
        之上開陳述：
          97年3月27日0時54分54秒：（A代表甲○○，B代表邱
          苡柔）
          B：蘭姐，你家有客人嗎？
          A：沒有哇。
          B：我們要過去了。
          A：你到那裡了？
          B：我們再舊站這邊。
          A：妳到樓下打給我。
          B：喔。
          97年3月27日1時14分53秒：（A代表甲○○，B代表丙○○）
          B：等一下我拿錢過去，妳有沒有準備給我們
          的。
          A：你來再說呀...到了沒？
          B：還沒啦...你要不要吃東西。
          A：不用。
          B：你不餓喔。
          A：不會。
          B：那我過去再那個啦...
          A：喔。
          97年3月27日2時41分45秒：（A代表甲○○，B代表丙○○）
          A：怎樣不能交代...
          B：（妳等一下）...喂
          A：喂
          B：喂..妳好...我是國龍的朋友（即丁○○）
          A：我現在還沒有要回去呀。
          B：妳先聽我（指丁○○）講，他（指丙○○）跟我講
             的意思是，我本來是要跟他拿10萬元的。
          A：喔。
          ...........
          ...........
          B：妳看要用什麼最好的方法，我等他的電話啦。（
             國龍你跟她說）
          A：你們在搞什麼呀啦？
          B：我們有要拿啦。
          A：你不是還我錢嗎？
          B：對呀。
          A：星期六到這個時候多久了你也沒有跟我講什麼哇
             ，我以為你是要拿錢還我的。
          B：因為財哥（指戊○○）跟我說，他有留我的呀。
          .......
          .......
          .......
          97年3月27日3時31分34秒：（A代表甲○○，B代表丙○○）
          A：喂？
          B：怎樣？
          A：他要試我要拿多少給他試啦？
          B：妳先8分之1。
          A：8分之1？
          B：原的呀？
          A：對呀原的呀，要那麼多嗎？
          B：應該差不多吧。
          A：8分之1他們要付錢嗎？試要試到8分之1喔。
          B：蘭姐，妳不要怕好不好？
          A：不是啦，我跟人家調回來的。.....
          B：我朋友準備10萬元再等了。
          .........
          .........
          .........
          97年3月27日5時18分15秒：（A代表甲○○，B代表丙○○）
          B：錢給妳，妳要快一點回來。
          A：妳要快一點，我坐5點41分的火車。
          .........
          .........
          .........
          97年3月27日17時47分50秒：（A代表甲○○，B代表
          丙○○）
          A：喂？
          B：喂？
          A：我現在上火車了，8點半到，你8點半到那邊找我
             。
          B：喔...好。
          97年3月27日17時47分50秒：（A代表乙○○，B代表
          丙○○）
          A：喂？
          B：喂？
          A：現在怎樣了？
          B：她說8點半在後站等。
          A：你怎麼沒有跟我說？
          B：她剛打來而已，你要不要來，在大勝這裡。
          A：喔..好..等一下。
          97年3月27日20時9分7秒：（A代表甲○○，B代表丙○○）
          B：喂？
          A：喂？
          B：到了沒？
          A：剛到....
          B：那我們準備過去了喔。
          A：喔，好。
          97年3月27日20時10分9秒：（A代表乙○○，B代表丙○○）
          A：喂？
          B：喂？
          A：回來了嗎？
          B：到了。
          A：你怎麼不打給我？
          B：她剛打來你就打來了。
          A：到後站是嗎？
          B：到大勝這邊。
          A：喔..好。
          97年3月27日21時19分38秒：（A代表甲○○，B代表
          邱苡柔）
          B：喂....我們在樓下了。
          A：喔...我下去就好了。
          B：喔..好。
      (4)綜合證人丁○○及丙○○之上開陳述，均相符合；與上
        開譯文所載內容亦相符合，自可採信。又被告二人均不
        否認上開譯文內容之真實性，從甲○○與丙○○之對話
        裡，丙○○亦有向甲○○提及「財哥跟我說，他有留我
        的呀。」再衡之被告二人自97年3月起，係屬男女朋友
        同居之關係，其二人有共同販賣毒品予陳宏光及溫聖庸
        之事實，已如前述。足見被告二人就此部分之事實，亦
        有犯意之聯絡及行為之分擔。被告戊○○所辯伊不認識
        丁○○，沒有賣毒品給丁○○云云；被告甲○○伊並未
        販賣毒品給丁○○云云，均無非卸責之詞，並不足取。
        證人甲○○於本院審理時證稱丙○○給伊調毒品，伊上
        台北找沈長剛調毒品，戊○○並不知情云云，顯係迴護
        之詞，難以採信。證人丁○○於本院98年12月22日審理
        時，雖另改稱伊是透過丙○○聯絡向一個叫「蘭姐」的
        買毒品，但「蘭姐」不是在庭的被告云云；惟其在偵查
        中已供述「我有透過丙○○向甲○○買海洛因，在北濱
        街的家中交易，我有試用過，覺得可以才跟蘭姐買」，
        再從上開97年3月27日0時54分54秒甲○○與邱苡柔之通
        話，邱苡柔直呼甲○○為「蘭姐」觀之，亦可確認「蘭
        姐」即係甲○○，足認丁○○翻異之詞，係屬迴護甲○○之虛偽陳述，顯不可信。另證人丙○○於本院98年12
        月22日審理時，雖亦改稱伊是向一個外號叫「阿光」的
        人拿的，不是向甲○○拿的，那天甲○○沒有帶毒品回
        來，她才介紹「阿光」；又改稱是跟「蘭姐」拿的，但
        「蘭姐」不是在庭的甲○○，甲○○當時不在場云云；
        惟與其在偵查中之供述及上開譯文內容有異，同係迴護
        甲○○之虛偽陳述，亦不足取。
   4、再毒品買賣，為政府強力查緝、刑度極重之嚴重違法行為
      ，非可公然為之，故其交易價格每因買賣雙方關係之深淺
      、買賣之數量、貨源是否充裕、查緝是否嚴緊及其取得成
      本之高低等因素而有不同，非可一概而論。且販賣之利得
      ，除販賣者自行坦承之外，本極難查得實情，惟販賣毒品
      海洛因及安非他命之法定刑度甚重，係眾所週知之事實。
      本案被告戊○○、甲○○為販賣毒品，多次前往臺北地區
      取貨後，在花蓮地區販賣，長途攜帶毒品風險極高，苟非
      意在營利，衡情應不至甘冒被處重刑之危險，是其二人從
      中賺取價差牟利之意圖，已極顯然。被告二人確有附表三
      之共同販賣毒品海洛因及安非他命之犯行，應堪認定。
參、論罪科刑：
一、核被告戊○○轉讓第一級毒品海洛因即附表編號1、3部分所
    為，均係犯毒品危害防制條例第8條第1項之轉讓第一級毒品
    罪。另被告戊○○、甲○○共同販賣毒品即附表三部分，編
    號1至4所為，均係犯同條例第4條第2項之販賣第二級毒品罪
    ；編號5所為，係犯同條例第4條第1項販賣第一級毒品罪。
    被告二人轉讓或販賣毒品前持有毒品之低度行為，各為轉讓
    及販賣之高度行為所吸收，均不另論罪。又被告二人就附表
    三所示共同販賣毒品部分，有犯意聯絡及行為分擔，均為共
    同正犯。又被告二人所犯各罪，犯意各別，應予分論併罰。
二、又被告戊○○有如事實欄所示之科刑及執行紀錄，有臺灣高
    等法院被告前案紀錄表1份在卷可稽，其於受徒刑之執行完
    畢後，五年內故意再犯本件有期徒刑以上之各罪，均為累犯
    ，除法定本刑為死刑、無期徒刑者，依刑法第64條第1項、
    第65條第1項之規定，不得加重以外，其餘法定刑度均應依
    刑法第47條第1項規定加重之。
三、本案被告二人僅販賣海洛因一次給丁○○一人，交易金額10
    萬元，相較於長期大量販賣毒品之大毒梟或大盤、中盤毒販
    而言，情節較為輕微，如量以最低度之法定本刑無期徒刑，
    依一般國民生活經驗法則，尚嫌情輕法重，在客觀上足以引
    起一般同情，顯可憫恕。爰就被告二人共同販賣第一級毒品
    即附表三編號5部分，依刑法第59條之規定酌減其刑，戊○○部分先加後減之。
四、被告戊○○於97年7月9日花蓮分局偵查隊詢問時，供出毒品
    來源係沈長剛（2969號偵查卷第136、137頁）；被告甲○○
    於97年6月23日花蓮分局偵查隊詢問時，亦供出毒品來源係
    沈長剛和陳禾蓁（2969號偵查卷第52、53頁）。而沈長剛和
    陳禾蓁二人因戊○○、甲○○於警詢及偵查中之陳述，業經
    台灣桃園地方法院檢察署檢察官於98年8月14日，以98年度
    偵字第2027、2105號，起訴其二人販賣海洛因及安非他命予
    戊○○、甲○○等情，亦有起訴書一件在卷可憑（本院卷第
    240-243頁）。則被告二人供出毒品來源，因而破獲，已可
    認定，爰依毒品危害防制條例第17條之規定，減輕其刑；所
    犯附表三編號5部分並遞減之。
五、按98年5月20日新修正之之毒品危害防制條例，增訂第17條
    第2項：犯本條例第4至第8條之罪，於偵查及審判中均自白
    者，得減輕其刑。被告犯罪後法律既已變更，自應依刑法第
    2條第1項但書規定，適用有利於被告之裁判時法律。查被告
    戊○○於本案偵查及審判中，就其所犯附表一編號1之部分
    ，均自白犯罪，爰依上開規定減輕其刑，並遞減之。
六、原審對被告二人論罪科刑，固非無見。惟未就被告二人供出
    毒品來源部分減輕其刑，尚有未合。又未就被告戊○○於本
    案偵查及審判中，就其所犯附表一編號1之部分自白犯罪，
    減輕其刑，亦有未合。被告二人上訴，否認犯罪部分，雖無
    理由；惟其等指摘原判決上開未合部分，則有理由，仍應撤
    銷改判。
七、爰審酌被告戊○○已有多次犯罪前科紀錄，素行不佳，被告
    甲○○則無重大前科紀錄，二人為謀取私利，竟販賣第一級
    毒品海洛因及第二級毒品安非他命予他人，影響他人健康，
    對社會國家之危害非輕，並衡酌其等犯罪手段、目的、犯罪
    所得及犯罪後未能全然坦承犯行等一切情狀，分別量處如主
    文所示之刑，並定其應執行之刑。
八、又被告二人未扣案之販賣毒品所得附表三編號1部分25,000
    元，編號2部分15,000元，編號3部分195,000元，編號4部分
    10,000元，編號5部分100,000元，應依上開條例第19條第1
    項規定，分別於所犯各罪對被告二人連帶沒收，如全部或一
    部不能沒收時，以其二人財產連帶抵償之。扣案如附表四編
    號1、3、8、9、11所示之物，為第一級毒品海洛因與毒品已
    無法析離之殘渣袋；編號2、10、12所示之物，為第二級毒
    品安非他命，業據被告二人於本院供陳在卷，且有法務部調
    查局濫用藥物實驗室97年7月15日調科字第09723030580號鑑
    定書在卷可稽，應依毒品危害防制條例第18條第1項規定，
    分別於所犯各罪連帶沒收銷燬之。扣案如附表四編號4、5、
    6 、7、13所示之物，均為被告二人所有供本案犯罪所用之
    物，亦據被告二人供陳在卷，應依上開條例第19條第1項規
    定，於所犯各罪對被告二人連帶沒收。未扣案如附表四編號
    14所示之物，均為被告二人所有供本案犯罪所用之物，亦據
    被告二人供陳在卷，應依上開條例第19條第1項規定，於所
    犯各罪對被告二人連帶沒收，如全部或一部不能沒收時，連
    帶追徵其價額或以其二人財產連帶抵償之。
九、至於扣案之現金400,000元及131,900元雖分屬被告戊○○、
    甲○○所有，惟戊○○供陳該款係跟伊姊姊借來準備買車之
    用，甲○○亦供稱該款係伊向伊媽媽借的，而本案查獲時距
    販賣毒品時間已超過1個月之久，難認必為販賣毒品所得。
    又扣案之安非他命吸食器1組，與本案犯罪無關。扣案之行
    動電話5支所含之SIM卡，據被告二人於本院所述，均已換過
    ，非本案犯罪時所用之SIM卡，其中1支行動電話係陳宏光所
    有，亦與本案犯罪無關。爰不為沒收之諭知。
肆、被告戊○○被訴於附表一編號2所示時地轉讓第一級毒品海
    洛因予陳宏光部分：
一、公訴人認被告涉犯此部分之犯行，無非以證人陳宏光於警詢
    及偵查中之供述為唯一論據。
二、訊據被告戊○○堅決否認此部分之犯行，辯稱：伊不記得有
    這件事，也不認識「小陳」這個人等語。
三、查證人陳宏光雖於警詢及偵查中證稱：因為其與被告戊○○
    為好友，被告戊○○曾提供其施用海洛因2次，其中1次約在
    1、2月前，其與被告戊○○在「小陳」住處一起施用，也是
    被告戊○○提供，數量1包夠其施用打1次等語。惟遍查卷內
    資料，並無其他積極證據足以佐證或補強陳宏光之陳述，尚
    不能僅憑陳宏光之單一指陳，遽認被告有此部分之犯行。
四、原審未察，就此部分為被告有罪之判決，尚有未合。被告上
    訴指摘原判決此部分不當，為有理由，應予撤銷改判，另為
    其無罪之諭知。
據上論斷，應依刑事訴訟法第369條第1項前段、第364條、第299
條第1項前段、第301條第1項，毒品危害防制條例第4條第1項、
第2項、第8條第1項、第17條、第18條第1項、第19條第1項，刑
法第11條前段、第2條第1項但書、第28條、第47條第1項、第59
條、第51條第5款，判決如主文。
本案經檢察官翟光軍到庭執行職務。
中    華    民    國    99    年    1    月     19     日
                   刑事庭審判長法  官  謝志揚
                               法  官  張健河
                               法  官  林慶煙
以上正本證明與原本無異。
如不服本判決，應於收受送達後10日內向本院提出上訴書狀，其
未敘述理由者，並得於提起上訴狀後10日內向本院補提理由書（
均須按他造當事人之人數附繕本）「切勿逕送上級法院」。
告訴人或被害人如對於本判決不服者，應具備理由請求檢察官上
訴，其上訴期間之計算係以檢察官收受判決正本之日期為準。
中    華    民    國    99    年    1     月    19    日
                               書記官  林明智
附錄本判決論罪科刑法條：
毒品危害防制條例第8條第1項
轉讓第一級毒品者，處 1 年以上 7 年以下有期徒刑，得併科新
臺幣 1 百萬元以下罰金。
毒品危害防制條例第4條第1項
製造、運輸、販賣第一級毒品者，處死刑或無期徒刑；處無期徒
刑者，得併科新臺幣 2 千萬元以下罰金。
毒品危害防制條例第4條第2項
製造、運輸、販賣第二級毒品者，處無期徒刑或 7 年以上有期
徒刑，得併科新臺幣 1 千萬元以下罰金。
附表一：被告戊○○被訴轉讓第一級毒品海洛因部分
 ┌──┬───┬───┬───┬─────┬────┬─────────────┐
 │編號│轉讓毒│轉讓對│轉讓時│轉讓地點  │轉讓數量│      主文                │
 │    │品人  │象    │間    │          │        │                          │
 │    │      │      │      │          │        │                          │
 ├──┼───┼───┼───┼─────┼────┼─────────────┤
 │1   │戊○○│陳宏光│97年 6│花蓮縣花蓮│海洛因1 │戊○○轉讓第一級毒品，累犯│
 │    │      │      │月13日│市富裕15  │小包（約│，處有期徒刑四月。        │
 │    │      │      │前一週│街36號黃有│供注射1 │                          │
 │    │      │      │左右  │財住處    │針之量）│                          │
 │    │      │      │      │          │        │                          │
 ├──┼───┼───┼───┼─────┼────┼─────────────┤
 │2   │戊○○│陳宏光│97年6 │花蓮縣花蓮│海洛因1 │無罪                      │
 │    │      │      │月13日│市陳宏光友│小包（約│                          │
 │    │      │      │前1、2│人綽號「小│供注射1 │                          │
 │    │      │      │月左右│陳」住處  │針之量）│                          │
 │    │      │      │      │          │        │                          │
 │    │      │      │      │          │        │                          │
 ├──┼───┼───┼───┼─────┼────┼─────────────┤
 │3   │戊○○│溫聖庸│97年6 │花蓮縣花蓮│海洛因1 │戊○○轉讓第一級毒品，累犯│
 │    │      │      │月13日│市○○○路│小包（約│，處有期徒刑九月。        │
 │    │      │      │前1個 │附近      │可供使用│                          │
 │    │      │      │月左右│          │5、6次）│                          │
 │    │      │      │      │          │        │                          │
 └──┴───┴───┴───┴─────┴────┴─────────────┘
附表二：被告甲○○轉讓第一級毒品海洛因部分（此部分已經原
        審判決確定 ）
 ┌──┬───┬───┬───┬─────┬────┬─────────────┐
 │編號│轉讓毒│轉讓對│轉讓時│轉讓地點  │轉讓數量│      主文                │
 │    │品人  │象    │間    │          │        │                          │
 │    │      │      │      │          │        │                          │
 ├──┼───┼───┼───┼─────┼────┼─────────────┤
 │1   │甲○○│陳宏光│97年6 │花蓮縣花蓮│海洛因1 │甲○○轉讓第一級毒品，處  │
 │    │      │      │月10日│市○○○○街│小包（約│有期徒刑一年二月。        │
 │    │      │      │左右  │36號甲○○│供注射1 │                          │
 │    │      │      │      │住處      │針之量）│                          │
 ├──┼───┼───┼───┼─────┼────┼─────────────┤
 │2   │甲○○│溫聖庸│97年6 │同上      │海洛因1 │甲○○轉讓第一級毒品，處  │
 │    │      │      │月12日│          │包0.69公│有期徒刑一年二月。        │
 │    │      │      │      │          │克      │                          │
 ├──┼───┼───┼───┼─────┼────┼─────────────┤
 │3   │甲○○│溫聖庸│97年6 │花蓮縣花蓮│海洛因1 │甲○○轉讓第一級毒品，處  │
 │    │      │      │月13日│市○○○路│小包（約│有期徒刑一年二月。        │
 │    │      │      │前1週 │附近      │可使用5 │                          │
 │    │      │      │      │          │至6次） │                          │
 ├──┼───┼───┼───┼─────┼────┼─────────────┤
 │4   │甲○○│丙○○│97年3 │花蓮縣花蓮│海洛因1 │甲○○轉讓第一級毒品，處  │
 │    │      │邱苡柔│月27日│市○○○○街│針      │有期徒刑一年二月。        │
 │    │      │      │      │36號甲○○│        │                          │
 │    │      │      │      │住處      │        │                          │
 ├──┼───┼───┼───┼─────┼────┼─────────────┤
 │5   │甲○○│丙○○│97年3 │同上      │價值3千 │甲○○轉讓第一級毒品，處  │
 │    │      │      │月27日│          │元之量  │有期徒刑一年四月。        │
 ├──┼───┼───┼───┼─────┼────┼─────────────┤
 │6   │甲○○│丙○○│97年 3│同上      │價值4千 │甲○○轉讓第一級毒品，處  │
 │    │      │      │月27日│          │元之量  │有期徒刑一年四月。        │
 └──┴───┴───┴───┴─────┴────┴─────────────┘
附表三：被告戊○○、甲○○共同販賣毒品部分
 ┌──┬───┬───┬───┬───┬────┬────┬──────────┐
 │編號│販賣毒│交付對│交付時│毒品  │交付地點│交付數量│行為態樣            │
 │    │品人  │象    │間    │種類  │        │        │                    │
 │    │      │      │      │      │        │        │                    │
 ├──┼───┼───┼───┼───┼────┼────┼──────────┤
 │1   │戊○○│陳宏光│97年5 │第二級│臺北縣瑞│安非他命│陳宏光向戊○○聯繫購│
 │    │甲○○│      │月初  │毒品安│芳火車站│價值2萬 │買，由甲○○交付毒品│
 │    │      │      │      │非他命│附近    │5千元   │，嗣經戊○○催討價金│
 │    │      │      │      │      │        │        │後，陳宏光依指示支付│
 │    │      │      │      │      │        │        │價金予甲○○。      │
 ├──┼───┴───┴───┴───┴────┴────┴──────────┤
 │ 主 │戊○○共同販賣第二級毒品，累犯，處有期徒刑四年。                        │
 │    │未扣案之販賣第二級毒品所得新臺幣二萬五千元，與甲○○連帶沒收之，如全部或│
 │    │一部不能沒收時，以其等財產連帶抵償之；附表四編號2、10、12所示之物，連帶 │
 │ 文 │沒收銷燬之。扣案如附表四編號4、5、6、7、13所示之物，與甲○○連帶沒收之；│
 │    │未扣案如附表四編號14所示之物，與甲○○連帶沒收之，如全部或一部不能沒收時│
 │    │，連帶追徵其價額或以其二人財產連帶抵償之。                              │
 │    │                                                                        │
 │    │甲○○共同販賣第二級毒品，處有期徒刑三年五月。                          │
 │    │未扣案之販賣第二級毒品所得新臺幣二萬五千元，與戊○○連帶沒收之，如全部或│
 │    │一部不能沒收時，以其等財產連帶抵償之；附表四編號2、10、12所示之物，連帶 │
 │    │沒收銷燬之。扣案如附表四編號4、5、6、7、13所示之物，與戊○○連帶沒收之；│
 │    │未扣案如附表四編號14所示之物，與戊○○連帶沒收之，如全部或一部不能沒收時│
 │    │，連帶追徵其價額或以其二人財產連帶抵償之。                              │
 ├──┼───┬───┬───┬───┬────┬────┬──────────┤
 │2   │同上  │陳宏光│前次交│第二級│同上    │安非他命│陳宏光向戊○○聯繫購│
 │    │      │      │易前 7│毒品安│        │價值1 萬│買，由甲○○交付毒品│
 │    │      │      │、8天 │非他命│        │5千元   │，嗣經戊○○催討價金│
 │    │      │      │      │      │        │        │後，陳宏光依指示支付│
 │    │      │      │      │      │        │        │價金予甲○○。      │
 │    │      │      │      │      │        │        │                    │
 ├──┼───┴───┴───┴───┴────┴────┴──────────┤
 │ 主 │戊○○共同販賣第二級毒品，累犯，處有期徒刑三年十一月。                  │
 │    │未扣案之販賣第二級毒品所得新臺幣一萬五千元，與甲○○連帶沒收之，如全部或│
 │    │一部不能沒收時，以其等財產連帶抵償之；附表四編號2、10、12所示之物，連帶 │
 │ 文 │沒收銷燬之。扣案如附表四編號4、5、6、7、13所示之物，與甲○○連帶沒收之；│
 │    │未扣案如附表四編號14所示之物，與甲○○連帶沒收之，如全部或一部不能沒收時│
 │    │，連帶追徵其價額或以其二人財產連帶抵償之。                              │
 │    │                                                                        │
 │    │甲○○共同販賣第二級毒品，處有期徒刑三年五月。                          │
 │    │未扣案之販賣第二級毒品所得新臺幣一萬五千元，與戊○○連帶沒收之，如全部或│
 │    │一部不能沒收時，以其等財產連帶抵償之；附表四編號2、10、12所示之物，連帶 │
 │    │沒收銷燬之。扣案如附表四編號4、5、6、7、13所示之物，與戊○○連帶沒收之；│
 │    │未扣案如附表四編號14所示之物，與戊○○連帶沒收之，如全部或一部不能沒收時│
 │    │，連帶追徵其價額或以其二人財產連帶抵償之。                              │
 │    │                                                                        │
 ├──┼───┬───┬───┬───┬────┬────┬──────────┤
 │3   │同上  │陳宏光│97年5 │第二級│同上    │安非他命│陳宏光向戊○○聯繫購│
 │    │      │      │月6日 │毒品安│        │價值19  │買，由甲○○交付毒品│
 │    │      │      │      │非他命│        │萬5千元 │，嗣陳宏光付清價金。│
 │    │      │      │      │      │        │（共計約│                    │
 │    │      │      │      │      │        │60克）  │                    │
 │    │      │      │      │      │        │        │                    │
 ├──┼───┴───┴───┴───┴────┴────┴──────────┤
 │ 主 │戊○○共同販賣第二級毒品，累犯，處有期徒刑四年三月                      │
 │    │未扣案之販賣第二級毒品所得新臺幣十九萬五千元，與甲○○連帶沒收之，如全部│
 │    │或一部不能沒收時，以其等財產連帶抵償之；附表四編號2、10、12所示之物，連 │
 │ 文 │帶沒收銷燬之。扣案如附表四編號4、5、6、7、13所示之物，與甲○○連帶沒收之│
 │    │；未扣案如附表四編號14所示之物，與甲○○連帶沒收之，如全部或一部不能沒收│
 │    │時，連帶追徵其價額或以其二人財產連帶抵償之。                            │
 │    │                                                                        │
 │    │甲○○共同販賣第二級毒品，處有期徒刑三年九月。                          │
 │    │未扣案之販賣第二級毒品所得新臺幣十九萬五千元，與戊○○連帶沒收之，如全  │
 │    │部或一不能沒收時，以其等財產連帶抵償之；附表四編號2、10、12所示之物，連 │
 │    │帶沒收銷燬之。扣案如附表四編號4、5、6、7、13所示之物，與戊○○連帶沒收之│
 │    │；未扣案如附表四編號14所示之物，與戊○○連帶沒收之，如全部或一部不能沒收│
 │    │時，連帶追徵其價額或以其二人財產連帶抵償之。                            │
 │    │                                                                        │
 ├──┼───┬───┬───┬───┬────┬────┬──────────┤
 │4   │同上  │溫聖庸│97年5 │第二級│花蓮後火│安非他命│聖庸向甲○○購買，│
 │    │      │      │月8日 │毒品安│車站附近│價值4萬 │經戊○○催討4萬元， │
 │    │      │      │前1、2│非他命│        │元      │後，依指示於97年5月 │
 │    │      │      │個月，│      │        │        │11日支付價金1萬元予 │
 │    │      │      │分4次 │      │        │        │甲○○，其餘3萬元尚 │
 │    │      │      │購買，│      │        │        │未支付。            │
 │    │      │      │每次1 │      │        │        │                    │
 │    │      │      │萬元。│      │        │        │                    │
 │    │      │      │      │      │        │        │                    │
 ├──┼───┴───┴───┴───┴────┴────┴──────────┤
 │ 主 │戊○○共同販賣第二級毒品，累犯，處有期徒刑三年十一月。                  │
 │    │未扣案之販賣第二級毒品所得新臺幣一萬元，與甲○○連帶沒收之，如全部或一部│
 │    │不能沒收時，以其等財產連帶抵償之；附表四編號2、10、12所示之物，連帶沒收 │
 │ 文 │銷燬之。扣案如附表四編號4、5、6、7、13所示之物，與甲○○連帶沒收之；未扣│
 │    │案如附表四編號14所示之物，與甲○○連帶沒收之，如全部或一部不能沒收時，連│
 │    │帶追徵其價額或以其二人財產連帶抵償之。                                  │
 │    │                                                                        │
 │    │甲○○共同販賣第二級毒品，處有期徒刑三年五月。                          │
 │    │未扣案之販賣第二級毒品所得新臺幣一萬元，與戊○○連帶沒收之，如全部或一部│
 │    │不能沒收時，以其等財產連帶抵償之；附表四編號2、10、12所示之物，連帶沒收 │
 │    │銷燬之。扣案如附表四編號4、5、6、7、13所示之物，與戊○○連帶沒收之；未扣│
 │    │案如附表四編號14所示之物，與戊○○連帶沒收之，如全部或一部不能沒收時，連│
 │    │帶追徵其價額或以其二人財產連帶抵償之。                                  │
 │    │                                                                        │
 │    │戊○○共同販賣第二級毒品三罪，均累犯，各處有期徒刑三年十一月。          │
 │    │附表四編號2、10、12所示之物，連帶沒收銷燬之。扣案如附表四編號4、5、6、7 │
 │    │、13所示之物，與甲○○連帶沒收之；未扣案如附表四編號14所示之物，與甲○○│
 │    │連帶沒收之，如全部或一部不能沒收時，連帶追徵其價額或以其二人財產連帶抵償│
 │    │之。                                                                    │
 │    │                                                                        │
 │    │甲○○共同販賣第二級毒品三罪，各處有期徒刑三年五月。                    │
 │    │附表四編號2、10、12所示之物，連帶沒收銷燬之。扣案如附表四編號4、5、6、7 │
 │    │、13所示之物，與甲○○連帶沒收之；未扣案如附表四編號14所示之物，與甲○○│
 │    │連帶沒收之，如全部或一部不能沒收時，連帶追徵其價額或以其二人財產連帶抵償│
 │    │之。                                                                    │
 ├──┼───┬───┬───┬───┬────┬────┬──────────┤
 │5   │同上  │丁○○│97年 3│第一級│花蓮縣花│海洛因5 │                    │
 │    │      │      │月27日│毒品海│蓮市北濱│錢，價值│                    │
 │    │      │      │      │洛因  │街丁○○│10萬元。│                    │
 │    │      │      │      │      │住處    │        │                    │
 │    │      │      │      │      │        │        │                    │
 ├──┼───┴───┴───┴───┴────┴────┴──────────┤
 │ 主 │戊○○共同販賣第一級毒品，累犯，處有期徒刑九年。                        │
 │    │未扣案之販賣第一級毒品所得新臺幣十萬元，與甲○○連帶沒收之，如全部或一部│
 │    │不能沒收時，以其等財產連帶抵償之；附表四編號1、3、8、9、11所示之物，連帶│
 │ 文 │沒收銷燬之。扣案如附表四編號4、5、6、7、13所示之物，與甲○○連帶沒收之；│
 │    │未扣案如附表四編號14所示之物，與甲○○連帶沒收之，如全部或一部不能沒收時│
 │    │，連帶追徵其價額或以其二人財產連帶抵償之。                              │
 │    │                                                                        │
 │    │甲○○共同販賣第一級毒品，處有期徒刑八年。                              │
 │    │未扣案之販賣第一級毒品所得新臺幣十萬元，與戊○○連帶沒收之，如全部或一部│
 │    │不能沒收時，以其等財產連帶抵償之；附表四編號1、3、8、9、11所示之物，連帶│
 │    │沒收銷燬之。扣案如附表四編號4、5、6、7、13所示之物，與戊○○連帶沒收之；│
 │    │未扣案如附表四編號14所示之物，與戊○○連帶沒收之，如全部或一部不能沒收時│
 │    │，連帶追徵其價額或以其二人財產連帶抵償之。                              │
 │    │                                                                        │
 └──┴────────────────────────────────────┘
附表四：
 ┌──┬─────────────┬──────┐
 │編號│物品                      │備註        │
 ├──┼─────────────┼──────┤
 │1   │海洛因6包（毛重43.02公克）│甲○○處扣得│
 ├──┼─────────────┼──────┤
 │2   │安非他命2包（毛重0.94公克 │甲○○處扣得│
 │    │）                        │            │
 ├──┼─────────────┼──────┤
 │3   │海洛因殘渣袋2個           │甲○○處扣得│
 ├──┼─────────────┼──────┤
 │4   │分裝夾鏈袋2包             │甲○○處扣得│
 ├──┼─────────────┼──────┤
 │5   │塑膠分裝管2支             │甲○○處扣得│
 ├──┼─────────────┼──────┤
 │6   │電子磅砰1個               │甲○○處扣得│
 ├──┼─────────────┼──────┤
 │7   │行動電話2支（1支是LG牌，另│甲○○處扣得│
 │    │1支是GAO牌，均不含SIM卡） │            │
 │    │                          │            │
 ├──┼─────────────┼──────┤
 │8   │海洛因4包（毛重2.01公克） │甲○○所有麥│
 │    │                          │國強雨衣內扣│
 │    │                          │得          │
 ├──┼─────────────┼──────┤
 │9   │海洛因殘渣袋4個           │甲○○所有麥│
 │    │                          │國強雨衣內扣│
 │    │                          │得          │
 ├──┼─────────────┼──────┤
 │10  │安非他命2包（毛重0.78公克 │甲○○所有麥│
 │    │）                        │國強雨衣內扣│
 │    │                          │得          │
 ├──┼─────────────┼──────┤
 │11  │海洛因2包（毛重26公克）   │戊○○處扣得│
 ├──┼─────────────┼──────┤
 │12  │安非他命2包（毛重20.6公克 │戊○○處扣得│
 │    │）                        │            │
 ├──┼─────────────┼──────┤
 │13  │行動電話2支（1支是ZIKOM， │戊○○處扣得│
 │    │另1支是NOKIA，均不含SIM卡 │            │
 │    │）                        │            │
 ├──┼─────────────┼──────┤
 │14  │SIM卡3張（ 0000000000號、 │未扣案      │
 │    │0000000000號、0000000000號│            │
 │    │）                        │            │
 └──┴─────────────┴──────┘


司法院資訊處製作；財團法人民間司法改革基金會備份。
